# 原材料如何计提跌价准备

提问人：康康小字 时间：2019-12-06 06:30:19
多种原材料按照不同的配比可以生产出不同的产成品，期末产成品发生跌价很好计提存货跌价准备，那么原材料的跌价准备如何确认？
例如：期末原材料的数量、单价、金额如下：
TIM图片 20191206201643.png (10.15 KB, 下载次数: 0)
3 天前上传
成产品对应原材料的比例关系如下：
TIM图片 20191206202204.png (120.6 KB, 下载次数: 1)
3 天前上传
继续加工的比例如下：
TIM图片 20191206202226.png (116.29 KB, 下载次数: 0)
3 天前上传
期末 Z 产成品已经发生了减值迹象，但是 X、Y 产成品未发生减值迹象，那么如何判断原材料 A、B、C 是否发生了减值迹象，是否应该计提存货跌价准备？

回答人：chenyiwei
根据资产负债表日后一段时间内产成品 X、Y、Z 的各自产量（其产量之和应足以消耗资产负债表日的三种原材料库存），确定期末结存原材料和期后生产的产成品之间的对应关系，据此计算资产负债表日的原材料跌价准备。
使用该方法需注意：应将三种产成品的产量比例与日常历史数据相比较，确保无重大异常。例如对于 Z 产成品，是否由政府指令、合同限制等原因必须生产，其产量与常年相比有无明显异常等。